<?xml version='1.0' encoding='utf-8'?>
<verb default="frithbhuail" disambig="">
  <verbalNoun default="frithbhualadh" />
  <verbalAdjective default="frithbhuailte" />
  <tenseForm default="frithbhuail" tense="Past" dependency="Indep" person="Base" />
  <tenseForm default="frithbhuaileamar" tense="Past" dependency="Indep" person="Pl1" />
  <tenseForm default="frithbhuaileadar" tense="Past" dependency="Indep" person="Pl3" />
  <tenseForm default="frithbhuaileadh" tense="Past" dependency="Indep" person="Auto" />
  <tenseForm default="frithbhuail" tense="Past" dependency="Dep" person="Base" />
  <tenseForm default="frithbhuaileamar" tense="Past" dependency="Dep" person="Pl1" />
  <tenseForm default="frithbhuaileadar" tense="Past" dependency="Dep" person="Pl3" />
  <tenseForm default="frithbhuaileadh" tense="Past" dependency="Dep" person="Auto" />
  <tenseForm default="frithbhuaileadh" tense="PastCont" dependency="Indep" person="Base" />
  <tenseForm default="frithbhuailinn" tense="PastCont" dependency="Indep" person="Sg1" />
  <tenseForm default="frithbhuailteá" tense="PastCont" dependency="Indep" person="Sg2" />
  <tenseForm default="frithbhuailimis" tense="PastCont" dependency="Indep" person="Pl1" />
  <tenseForm default="frithbhuailidís" tense="PastCont" dependency="Indep" person="Pl3" />
  <tenseForm default="frithbhuailtí" tense="PastCont" dependency="Indep" person="Auto" />
  <tenseForm default="frithbhuaileadh" tense="PastCont" dependency="Dep" person="Base" />
  <tenseForm default="frithbhuailinn" tense="PastCont" dependency="Dep" person="Sg1" />
  <tenseForm default="frithbhuailteá" tense="PastCont" dependency="Dep" person="Sg2" />
  <tenseForm default="frithbhuailimis" tense="PastCont" dependency="Dep" person="Pl1" />
  <tenseForm default="frithbhuailidís" tense="PastCont" dependency="Dep" person="Pl3" />
  <tenseForm default="frithbhuailtí" tense="PastCont" dependency="Dep" person="Auto" />
  <tenseForm default="frithbhuaileann" tense="PresCont" dependency="Indep" person="Base" />
  <tenseForm default="frithbhuailim" tense="PresCont" dependency="Indep" person="Sg1" />
  <tenseForm default="frithbhuailimid" tense="PresCont" dependency="Indep" person="Pl1" />
  <tenseForm default="frithbhuailtear" tense="PresCont" dependency="Indep" person="Auto" />
  <tenseForm default="frithbhuaileann" tense="PresCont" dependency="Dep" person="Base" />
  <tenseForm default="frithbhuailim" tense="PresCont" dependency="Dep" person="Sg1" />
  <tenseForm default="frithbhuailimid" tense="PresCont" dependency="Dep" person="Pl1" />
  <tenseForm default="frithbhuailtear" tense="PresCont" dependency="Dep" person="Auto" />
  <tenseForm default="frithbhuailfidh" tense="Fut" dependency="Indep" person="Base" />
  <tenseForm default="frithbhuailfimid" tense="Fut" dependency="Indep" person="Pl1" />
  <tenseForm default="frithbhuailfear" tense="Fut" dependency="Indep" person="Auto" />
  <tenseForm default="frithbhuailfidh" tense="Fut" dependency="Dep" person="Base" />
  <tenseForm default="frithbhuailfimid" tense="Fut" dependency="Dep" person="Pl1" />
  <tenseForm default="frithbhuailfear" tense="Fut" dependency="Dep" person="Auto" />
  <tenseForm default="frithbhuailfeadh" tense="Cond" dependency="Indep" person="Base" />
  <tenseForm default="frithbhuailfinn" tense="Cond" dependency="Indep" person="Sg1" />
  <tenseForm default="frithbhuailfeá" tense="Cond" dependency="Indep" person="Sg2" />
  <tenseForm default="frithbhuailfimis" tense="Cond" dependency="Indep" person="Pl1" />
  <tenseForm default="frithbhuailfidís" tense="Cond" dependency="Indep" person="Pl3" />
  <tenseForm default="frithbhuailfí" tense="Cond" dependency="Indep" person="Auto" />
  <tenseForm default="frithbhuailfeadh" tense="Cond" dependency="Dep" person="Base" />
  <tenseForm default="frithbhuailfinn" tense="Cond" dependency="Dep" person="Sg1" />
  <tenseForm default="frithbhuailfeá" tense="Cond" dependency="Dep" person="Sg2" />
  <tenseForm default="frithbhuailfimis" tense="Cond" dependency="Dep" person="Pl1" />
  <tenseForm default="frithbhuailfidís" tense="Cond" dependency="Dep" person="Pl3" />
  <tenseForm default="frithbhuailfí" tense="Cond" dependency="Dep" person="Auto" />
  <moodForm default="frithbhuaileadh" mood="Imper" person="Base" />
  <moodForm default="frithbhuailim" mood="Imper" person="Sg1" />
  <moodForm default="frithbhuail" mood="Imper" person="Sg2" />
  <moodForm default="frithbhuailimis" mood="Imper" person="Pl1" />
  <moodForm default="frithbhuailigí" mood="Imper" person="Pl2" />
  <moodForm default="frithbhuailidís" mood="Imper" person="Pl3" />
  <moodForm default="frithbhuailtear" mood="Imper" person="Auto" />
  <moodForm default="frithbhuaile" mood="Subj" person="Base" />
  <moodForm default="frithbhuailimid" mood="Subj" person="Pl1" />
  <moodForm default="frithbhuailtear" mood="Subj" person="Auto" />
</verb>
